# 请教关于以公允价值计量且其变动计入其他综合收益的金融资产投资收益问题

提问人：jian1847 时间：2018-06-28 22:39:40
如题，书中说该类金融资产投资收益是其他债权投资的期初账面余额或摊余成本x实际利率计算确定的利息收入。根据之前学的知识，摊余成本=账面余额-计提的损失准备，而在金融工具减值里，该类资产计提的减值损失是要计入当期损益，即借：资产减值损失，贷：其他综合收益。那么假如其他债权投资存在减值和公允变动，计算投资收益的摊余成本还是要用其他债权投资账面余额-计提的损失准备，这里的账面余额是不是变动后的公允价值呢？ 举个例子， 2016 年 1 月 1 日，甲公司支付价款 1020 万元（与公允价值相等）购入某公司同日发行的 3 年期公司债券，另支付交易费用8.24万元，该公司债券的面值为 1000 万元，票面年利率为4%，实际年利率为3%，每年 12 月 31 日支付上年利息，到期支付本金。甲公司将该债券划分为以公允价值变动且其变动计入其他综合收益的金融资产。 2016 年 12 月 31 日，甲公司收到债券利息 40 万元，该债券的公允价值为 900 万元，因债务人发生重大财务困难，该金融资产已经发生信用减值，甲公司由此确认预期信用损失准备 100 万元。不考虑其他因素，甲公司 2017 年应确认的投资收益为多少？ 答案是 2016 年 12 月 31 日确认公允价值变动前的账面余额1019.09-损失准备 100 ，然后乘以3%=27.57，按照会计分录，既然 2016 年 12 月31 日都做了公允价值变动分录，那么其他债权投资 2017 年摊余成本为什么不考虑公允价值变动？
谢谢！！！

回答人：chenyiwei
债权类投资的摊余成本不含公允价值变动，但需扣除已确认的减值准备。这一点在新旧金融工具准则下是一样的，并无差异。你的案例中是因为确定已发生减值，所以期末余额中只有减值准备 100 而无公允价值变动-100。

提问人：jian1847 时间：2018-06-30 10:02:21
谢谢！我后来仔细思考了一下，是不是可以这样理解：其他债权投资存在减值时，投资收益=摊余成本*实际利率，而摊余成本=账面余额-损失准备，即完全不涉及公允价值变动。资产负债表日公允价值是与资产账面价值比较（我个人这么理解的，不知对否），账面价值不完全等于摊余成本，所以以公允价值计量，其实质是账面价值以公允价值计量，账面价值与公允价值不一致的要调整，做公允价值变动分录，对吗？

回答人：chenyiwei
公允价值与资产负债表日已计提减值准备（如需要）后的摊余成本比较，如果公允价值不同于摊余成本，则差额为公允价值变动。